【裁判字號】    92,抗,2132
【裁判日期】    920829
【裁判案由】    強制執行
【裁判全文】
臺灣高等法院民事裁定                            九十二年度抗字第二一三二號
    抗  告  人  乙○○
右抗告人因與相對人甲○○間遷讓房屋強制執行事件，聲請法官迴避，對於中華民國
九十二年四月二十三日臺灣桃園地方法院九十二年度執聲字第三號裁定提起抗告，本
院裁定如左：
    主    文
抗告駁回
抗告費用由抗告人負擔。
    理    由
一、抗告意旨略以：本件遷讓房屋強制執行事件之承辦法官，未審究抗告人已以執行
    名義即原法院九十年度訴字第一七九八號判決所定，抗告人應於三個月內返還房
    屋之履行期間過短為由，提起上訴；又未審酌抗告人對相對人應給付之違約金新
    台幣（下同）十萬元、看護費十三萬九千零七元及合夥利益四十八萬八千元，已
    行使同時履行抗辯權，並聲明異議及抗告，仍定期履勘現場，欲逕為遷讓房屋之
    執行行為。承辦法官所為執行命令違反公序良俗及強制規定，執行職務顯有偏頗
    之虞，應予迴避，原裁定不察，駁回抗告人之聲請，自有未洽，爰求予廢棄云云
    。
二、按法官有民事訴訟法第三十三條第一項第二款所謂同法第三十二條所定以外之情
    形，足認其執行職務有偏頗之虞者，當事人得聲請法官迴避；上開規定於強制執
    行程序準用之，強制執刑法第三十條之一、民事訴訟法第三十三條第一項第二款
    分別定有明文。又所謂「法官執行職務有偏頗之虞」，係指法官對於訴訟標的有
    特別利害關係，或與當事人之一造有密切之交誼或嫌怨，或基於其他情形客觀上
    足疑其為不公平之裁判者為原因事實。若僅憑當事人之主觀臆測，或不滿意法官
    進行訴訟遲緩，或認法官就其聲明之證據不為調查、鑑定或指揮訴訟欠當，則不
    得謂其有偏頗之虞。且此種迴避原因，依民事訴訟法第三十四條第二項、第二百
    八十四條之規定，應提出能即時調查之證據以釋明之。又強制執行依執行名義為
    之，強制執行法第四條第一項定有明文。執行法院為非訟法院，僅得依執行名義
    為強制執行，就執行名義為形式上之審查，無權調查審認當事人實體上權利義務
    之爭執；強制執行事件之當事人，依執行名義之記載定之。應為如何之執行，則
    依執行名義之內容定之。至於執行事件之債權人有無執行名義所載之請求權，執
    行法院無審認判斷之權。
三、經查，本件強制執行之債權人即相對人係以原法院九十年度訴字第一七九八號民
    事判決為執行名義。該判決主文第一項係記載：「被告（即抗告人）應將坐落於
    桃園縣龍潭鄉○○○段一一二之三九地號土地上，建號：一○○九號，門牌號碼
    為桃園縣龍潭鄉○○路○段三六六巷十二號房屋遷讓返還原告（即相對人）」，
    第二項為：「被告應給付原告新台幣四十八萬二千元，及自民國九十一年一月五
    日起至清償日止，按年息百分之五計算之利息。」，第三項為：「被告應自民國
    九十一年二月十二日起至遷讓第一項之房屋之日止，按月給付原告新臺幣二千二
    百九十九元。」，第四項為：「第一項返還房屋之履行期間為三個月」，第七項
    為：「本判決第一項於原告以新台幣十七萬元為被告供擔保後，得為假執行；但
    被告如於假執行程序實施前，以新台幣四十九萬七千三百元為原告欲供擔保，得
    免為假執行。」，相對人並依主文第七項提供擔保金十七萬元後，聲請對主文第
    一項為假執行，經原法院九十二年度執字第六○號受理在案，有民事聲請強制執
    行狀、臺灣桃園地方法院九十一年度訴字第一七九八號判決正本、臺灣桃園地方
    法院提存所九十一年九月十八日（九一）存字第二八一○號函、房屋稅繳款書等
    件附於原法院九十二年度執字第六○號卷可據（見執行卷三—二四頁）。經核，
    抗告人雖以履行期間過短為由，對上開判決聲明上訴，然此屬實體上爭執，依前
    開說明，執行法院本即不得審酌，且提起上訴亦非屬強制執行法第十八條第二項
    所定得裁定停止強制執行程序之事由，執行程序自不因抗告人提起上訴而停止。
    又，本件執行名義並無相對人應為對待給付之記載，則執行法院自無命相對人先
    為給付之義務。次查，執行法院於抗告人於九十二年二月七日聲明異議後，於同
    年月十日即將異議狀繕本送交予債權人即相對人，命其收受後七日內表示意見。
    抗告人再於同年三月二十四日具狀聲明異議，執行法院業於同年月二十七日裁定
    聲明異議駁回。又抗告人於九十二年三月二十八日具狀抗告，未幾另於九十二年
    四月四日具狀聲請本件法官迴避，經本院核閱原法院九十二年度執字第六○號強
    讓房屋強制執行案卷屬實。依上開執行程序觀之，並無抗告人所稱承辦法官未處
    理伊所提出之異議及抗告之情。綜上所述，抗告人主張事由，或係要求執行法院
    審酌執行名義實體事由，或憑其主觀臆測，而不滿意承辦法官進行執行程序情形
    ，均未具體指證承辦法官對於訴訟標的有何特別利害關係，或與當事人之一造有
    何密切之交誼或嫌怨，或基於其他情形客觀上足疑承辦法官依執行名義為本案之
    強制執行，有何不公平情形。揆之首揭說明，均不得謂法官有偏頗之虞。原裁定
    以抗告人之聲請不符迴避要件為由，駁回其聲請，核無不合。抗告人猶執前詞指
    摘原裁定不當，求予廢棄，為無理由，應予駁回。
四、據上論結，本件抗告為無理由，爰裁定如主文。
中      華      民      國    九十二    年      八      月    二十九    日
                              民事第十四庭
                                  審判長法  官  張  劍  男
                                        法  官  彭  昭  芬
                                        法  官  蔡  芳  齡
正本係照原本作成。
不得再抗告。
中      華      民      國    九十二    年      九      月      五    日
                                        書記官  蔡  錦  輝


司法院資訊處製作；財團法人民間司法改革基金會備份。
